臺灣臺南地方法院刑事判決　　　　　　　94年度訴字第1424號
公　訴　人　臺灣臺南地方法院檢察署檢察官
被　　　告　甲○○
上列被告因違反毒品危害防制條例案件，經檢察官提起公訴（94
年度毒偵字第1945號），被訴事實為有罪之陳述，本院合議庭裁
定由受命法官獨任進行簡式審判程序，判決如下：
    主    文
甲○○施用第一級毒品，處有期徒刑柒月。
    事    實
一、甲○○前因施用毒品案件，經依臺灣高雄地方法院九十二年
    度毒聲字第六二一六號裁定送觀察、勒戒後，因認無繼續施
    用毒品之傾向而於民國九十二年十月三十一日釋放出所，並
    經臺灣高雄地方法院檢察署檢察官於民國九十二年十月三十
    一日，以九十二年度毒偵字第六一一二號為不起訴處分確定
    。嗣甲○○於觀察、勒戒執行完畢後五年內，復基於施用第
    一級毒品海洛因之犯意，而於九十二年十一月二十日某時許
    ，在不詳地點，以捲菸吸食之方式，施用第一級毒品海洛因
    一次，並經警於九十二年十一月二十一日二十三時五十分許
    ，在臺南縣警察局玉井分局採尿送驗，結果呈嗎啡陽性反應
    ，始查知上情。而本案經臺灣雲林地方法院以九十四年度毒
    聲字第二三七號裁定送觀察、勒戒，認有繼續施用毒品之傾
    向。
二、案經臺南縣警察局玉井分局報告臺灣臺南地方法院檢察署檢
    察官偵查起訴。
    理    由
一、本件係經被告甲○○於本院當庭表示認罪，而以簡式審判程
    序加以審理，有本院九十四年十二月二十八日準備程序筆錄
    及審判筆錄附卷足憑，則依據刑事訴訟法第二百七十三條之
    二、同法第一百五十九條第二項之規定，不適用傳聞法則有
    關限制證據能力之相關規定，合先敘明。
二、訊據被告甲○○供承：伊九十二年十一月二十日，以捲菸吸
    食之方式，施用第一級毒品海洛因一次，惟時間太久，地點
    忘記了等語 (見本院九十四年十二月二十八日審判筆錄)，
    又被告於上開犯行後為警查獲時所採集之尿液檢體，經送鑑
    驗結果，確呈嗎啡陽性反應（按海洛因係由嗎啡經化學合成
    而製得，經注射進入人體後，因代謝分解成嗎啡，因此施打
    海洛因後，由尿液中檢驗結果仍為嗎啡反應），此有台南縣
    衛生局九十三年二月十八日及長榮大學毒物研究中心九十三
    年十一月二十九日尿液檢驗報告各一份 (見九十三年度毒偵
    字第一一三三號卷第二十、二五頁)附卷可稽，足認被告上
    開自白確與事實相符，堪以採信。是本件事證明確，被告犯
    行，堪予認定。
三、按海洛因業經列入毒品危害防制條例第二條第二項第一款所
    規定之第一級毒品，禁止非法持有、施打及吸用，毒品危害
    防制條例第二條第二項第一款定有明文。核被告所為，係犯
    毒品危害防制條例第十條第一項之施用第一級毒品罪；其持
    有第一級毒品海洛因之低度行為，為進而施用之高度行為所
    吸收，不另論罪。爰審酌被告施用毒品之犯行，在性質上乃
    屬對自我身心健康之自戕行為，尚未嚴重破壞社會秩序、侵
    害他人權益，然其前因施用毒品經觀察、勒戒後，猶不思戒
    絕革除惡習，再為本件犯罪，顯未因前所受之觀察、勒戒而
    記取教訓，及被告犯後坦承犯行，態度良好，並其犯罪之動
    機、目的、手段等一切情狀，量處如主文所示之刑，以資懲
    儆。
四、臺灣臺南地方法院檢察署九十四年度毒偵字第二五一八號併
    辦意旨略以：被告甲○○另於九十四年八月二十六日起回溯
    二十六小時內之某時許，在某不詳地點，施用第一級毒品海
    洛因一次，嗣於九十四年八月二十六日至臺灣臺南看守所附
    設勒戒所執行觀察、勒戒時，經採尿送驗時，結果呈鴉片類
    嗎啡反應，始查獲上情，因認被告另涉有施用第一級毒品罪
    ，且與起訴部分有連續犯之裁判上一罪之關係。惟查：被告
    甲○○前於九十二年間因竊盜案件，經臺灣屏東地方法院以
    九十二年度屏簡字第九九號判處拘役三十日，並於九十二年
    六月二日確定，惟因逃亡未到案執行而經檢察官於九十三年
    三月九日發佈通緝在案而尚未執行。嗣甲○○再因施用毒品
    案件，經依臺灣高雄地方法院九十二年度毒聲字第六二一六
    號裁定送觀察、勒戒後，因認無繼續施用毒品之傾向而於民
    國九十二年十月三十一日釋放出所，並經臺灣高雄地方法院
    檢察署檢察官於民國九十二年十月三十一日，以九十二年度
    毒偵字第六一一二號為不起訴處分確定。嗣甲○○於觀察、
    勒戒執行完畢後五年內，復基於施用第一級毒品海洛因之犯
    意，而於九十二年十一月二十日某時許，在某不詳地點，以
    捲菸吸食之方式，施用第一級毒品海洛因一次，並經警於九
    十二年十一月二十一日二十三時五十分許，在臺南縣警察局
    玉井分局採尿送驗，結果呈嗎啡陽性反應，始查知上情，而
    本案經臺灣雲林地方法院以九十四年度毒聲字第二三七號裁
    定送觀察、勒戒，認有繼續施用毒品之傾向而提起本件公訴
    。又甲○○再分別因竊盜案件，經臺灣高雄地方法院以九十
    二年度簡字第二五九七號、九十二年度簡字第四四三四號判
    處有期徒刑三月、四月，並經本院定其應執行刑為有期徒刑
    六月；嗣甲○○再因竊盜案件，經本院以九十二年度易字第
    一四二三號判處有期徒刑十月在案，而上開被告竊盜案件經
    法院判處拘役三十日、有期徒刑六月、十月等案件，均接續
    執行，而於九十三年三月十日入監執行，於九十四年六月三
    十日縮刑期滿執行完畢，此有臺灣高等法院被告前案紀錄表
    一份在卷可稽。是被告於九十二年十一月二十日施用毒品海
    洛因經觀察、勒戒完畢釋放後，再於九十三年三月十日入監
    服竊盜案件之刑期，直至九十四年六月三十日始執行完畢，
    而於九十四年七月一日出監，始於九十四年八月二十六日採
    尿前二十六小時內之某時許再施用毒品海洛因一次，是被告
    於九十三年三月十日入監至九十四年六月三十日執行完畢止
    ，長達一年餘之期間，均在監執行，並無機會再施用毒品等
    情，堪以認定；又被告於本院審理時亦供稱：伊自九十二年
    十一月二十日那天施用一次毒品海洛因，後來就戒掉了，之
    後入監服刑再出監，長達一年餘的時間伊都未施用毒品，是
    因為九十四年八月要再入勒戒所執行觀察、勒戒時，才在高
    雄市某ＫＴＶ內和友人喝酒時施用毒品海洛因一次等語（見
    本院九十四年十二月二十八日審判筆錄），是被告於九十二
    年十一月二十日施用毒品海洛因一次後，確已長達一年餘而
    未施用毒品海洛因，足認併案部分即被告於九十四年八月間
    再施用毒品海洛因之犯行，顯係另行起意，是其上開兩次犯
    行，自無連續犯之可能，從而，併案部分即與本案無連續犯
    之裁判上一罪關係可言，無從併辦，應予退回，併此敘明。
據上論斷，應依刑事訴訟法第二百七十三條之一第一項、第二百
九十九條第一項前段，毒品危害防制條例第十條第一項，判決如
主文。
本案經檢察官乙○○到庭執行職務。
中    華    民    國    94    年     12    月    30   日
                        刑事第八庭  法  官  徐文瑞
以上正本證明與原本無異。
如不服本判決，應於判決送達後十日內向本院提出上訴狀( 應附
繕本 )。
                                    書記官   李珍瑩
中    華    民    國    94    年     12    月    30   日
附錄法條：
毒品危害防制條例第10條
施用第一級毒品者，處六月以上五年以下有期徒刑。
